臺灣嘉義地方法院民事判決　九十年度親字第一○號
　　原　　　告　　乙○○
　　被　　　告　　甲○○
　　兼法定代理人　丙○○
右當事人間否認子女之訴事件，本院判決如左：
    主　　文
確認被告甲○○非原告與被告丙○○之婚生子。
訴訟費用由被告負擔。
    事　　實
甲、原告方面：
一、聲明：如主文所示。
二、陳述：原告與被告丙○○於民國七十一年間結婚，現婚姻關係仍存續中，惟被告
    丙○○自七十四年無故離家出走，不知去向，經原告多方查尋，並於七十九年間
    於聯合報登載尋人啟事未果，嗣於八十年六月三十日向警方申報失蹤人口，雖被
    告丙○○曾於八十三年間出面取消行方不明之註記，但始終拒絕返家履行同居義
    務，並於八十八年十二月三十一日將戶口自原告處遷出，是兩造間自七十四年間
    以來均未有同居之事實；詎原告於九十年三月間至戶政事務所申請戶籍謄本時方
    發現被告丙○○於八十五年十一月十八日在外與他人通姦懷孕生下被告甲○○，
    並於八十九年十二月二十七日始辦理出生登記。是被告甲○○顯非受胎於原告，
    爰依民法第一千零六十三條之規定，提起本件否認子女之訴。
三、證據：提出剪報、戶口名簿、本院八十八年度婚字第一一七號民事判決各一件；
    戶籍謄本二件為證。
乙、被告方面：
一、聲明：被告甲○○確非原告所生。
二、陳述：兩造自七十一年間即未同住，被告甲○○出生時原告並不知情。
    理　　由
一、查原告主張主張之前揭事實，業據其提出剪報、戶口名簿、本院八十八年度婚字
    第一一七號民事判決各一件；戶籍謄本二件為證，且被告亦自承被告甲○○確非
    原告所生等語（見本院九十年五月十五日及九十一年八月十三日言詞辯論筆錄）
    ，復有行政院國軍退除役官兵輔導委員會嘉義榮民醫院九十一年七月二十四日嘉
    醫行字第○九一○○○四○二三號函附之親子鑑定檢驗報告書所載：「乙○○、
    甲○○否定其親子關係」等語附卷可稽，足認原告主張被告丙○○於八十五年十
    一月十八日所生之子即被告甲○○非自原告受胎所生乙節，應堪採信。
二、按民法第一千零六十三條第一項推定之婚生子女，如夫妻之一方能證明妻非自夫
    受胎者，得於知悉子女出生之日起，一年內提起否認之訴，同條第二項定有明文
    。查被告丙○○受胎生下一子即被告甲○○，既係在其與原告婚姻關係存續中，
    依法應推定為其與原告之婚生子；雖被告甲○○係於八十五年十一月十八日出生
    ，然被告丙○○於受胎懷有身孕時，並未與原告同居，且被告甲○○出生後，被
    告丙○○亦未告知原告，而被告甲○○係於八十九年十二月二十七日始辦理出生
    登記乙情，業經被告丙○○供述明確在卷，則原告於知悉被告出生之日起一年內
    提起本件訴訟，自屬有據，應予准許。
三、據上論結，原告之訴為有理由，依民事訴訟法第第七十八條，判決如主文。
中　　　華　　　民　　　國　　九十一　　年　　　八　　　月　　 十五 　　日
~B臺灣嘉義地方法院家事法庭
~B　　法　官　黃仁勇
右為正本係照原本作成
如對本判決上訴須於判決送達後廿日內向本院提出上訴狀
中　　　華　　　民　　　國　　九十一　　年　　　八　　　月　　 十五 　　日
~B　　書記官　沈秀鈴
